# 求助陈版主，入账科目的疑问

提问人：liuweisheng 时间：2023-06-03 10:45:
A公司租赁土地进行平整并盖猪舍。对于猪舍本身建造成本的建造成本为什么记入长期待摊，而不是固定资产。谢谢版主解惑。

回答人：chenyiwei
这属于租入土地上的改良支出。根据财政部会计司于 2021 年 4 月发布的“企业会计准则实施问答（ 2021 年第二期）”：
问：承租人发生的租赁资产改良支出及其导致的预计复原支出应当如何进行会计处理？
答：根据租赁准则第十四条和第十六条，使用权资产是指承租人可在租赁期内使用租赁资产的权利。使用权资产应当按照成本进行初始计量。对于承租人为拆卸及移除租赁资产、复原租赁资产所在场地或将租赁资产恢复至租赁条款约定状态预计将发生的成本，属于为生产存货而发生的，适用《企业会计准则第 1 号——存货》，否则计入使用权资产的初始计量成本；承租人应当按照《企业会计准则第 13 号——或有事项》进行确认和计量。参照《企业会计准则——应用指南》（ 2006 ）会计科目和主要账务处理，长期待摊费用科目核算企业已经发生但应由本期和以后各期负担的分摊期限在 1 年以上的各项费用。
因此，承租人发生的租赁资产改良支出不属于使用权资产，应当记入”长期待摊费用”科目。对于由租赁资产改良导致的预计复原支出，承租人应当按照租赁准则第十六条处理。